【裁判字號】    97,訴,1180
【裁判日期】    970508
【裁判案由】    毒品危害防制條例
【裁判全文】
臺灣板橋地方法院刑事判決              97年度訴字第1180號
公  訴  人  臺灣板橋地方法院檢察署檢察官
被      告  甲○○起訴書誤載.
上列被告因違反毒品危害防制條例案件，經檢察官提起公訴（97
年度毒偵字第1502號），被告於本院準備程序進行中，就被訴犯
罪事實為有罪之陳述，本院告知簡式審判程序之旨，並聽取其與
公訴人之意見後，經合議庭裁定由受命法官獨任進行簡式審判程
序審理後，判決如下：
    主  文
甲○○施用第一級毒品，累犯，處有期徒刑捌月。扣案之注射針
筒貳支、分裝杓壹支及分裝袋陸拾個，均沒收。
    事  實
一、甲○○之前科，茲分述如下：
(一)、前因搶奪案件，經本院分別以93年度簡字第4640號刑事簡易
    判決處有期徒刑6 月，並得易科罰金確定，及以94年度訴字
    第1131號刑事判決處有期徒刑1 年確定，嗣經本院以94年度
    聲字第2681號刑事裁定上開二罪刑定應執行有期徒刑1 年5
    月確定；又因搶奪及施用毒品案件，經本院分別以94年度訴
    字第1773號刑事判決處有期徒刑1 年2 月確定，及以94年度
    訴字第2170號刑事判決處有期徒刑8 月、5 月確定，嗣經本
    院以96年度聲減字第799 號刑事裁定上開罪刑分別減為有期
    徒刑7 月、4 月及2 月又15日，並定應執行有期徒刑1 年確
    定；迨入監接續執行上開罪刑，甫於96年7月16日縮短刑期
    期滿執行完畢出監。
(二)、又於89年間因施用毒品案件，經依臺灣桃園地方法院（下稱
    桃園地院）89年度毒聲字第4621號刑事裁定送觀察、勒戒後
    ，認無繼續施用毒品之傾向而於89年8 月15日執行完畢釋放
    出所，由臺灣桃園地方法院檢察署（下稱桃園地檢署）檢察
    官以89年度毒偵字第3609號為不起訴處分確定；又於92年間
    因施用毒品案件，經依本院92年度毒聲字第3149號刑事裁定
    送觀察、勒戒後，認無繼續施用毒品之傾向而於92年12月5
    日執行完畢釋放出所，並由臺灣板橋地方法院檢察署（下稱
    板橋地檢署）檢察官以92年度毒偵字第2173號為不起訴處分
    確定；復於94年間因施用毒品案件，經本院94年度訴字第21
    70號刑事判決處有期徒刑8 月、5 月，定應執行有期徒刑1
    年確定。
二、詎其仍不知悔改，猶於觀察、勒戒執行完畢釋放後5 年內，
    基於施用第一級毒品海洛因之犯意，於97年1 月28日為警採
    尿往前回溯26小時內之某時（惟應扣除為警逮捕後其人身自
    由受拘束期間），在臺北縣板橋市○○○街102 巷19號住處
    內，以注射針筒注射靜脈之方式，施用海洛因1 次；嗣於同
    年月28日下午7 時45分許，經警持本院核發之搜索票至其前
    揭住處執行搜索時，扣得不詳人所有之吸食器1 個及甲○○
    所有並供施用毒品用之注射針筒2 支、分裝杓1 支及分裝袋
    60個，且經警採集其尿液送驗，結果呈海洛因代謝物之嗎啡
    陽性反應，始悉上情。
三、案經臺北縣政府警察局海山分局報告板橋地檢署檢察官偵查
    起訴。
    理  由
壹、程序方面：本件被告甲○○所犯係死刑、無期徒刑、最輕本
    刑3 年以上有期徒刑以外之罪，其於準備程序就前揭被訴事
    實為有罪之陳述，經法官告知簡式審判程序之旨，並聽取其
    與公訴人之意見後，本院認無不得或不宜改依簡式審判程序
    進行之處，爰依刑事訴訟法第273 條之1 第1 項、第284 條
    之1 之規定，由本院合議庭裁定本件由受命法官獨任進行簡
    式審判程序，合先敘明。
貳、實體方面：
一、上開事實，業據被告迭於警詢、偵訊及本院訊問時自白不諱
    ，且被告於前開時間採集之尿液經送驗，結果呈海洛因代謝
    物之嗎啡陽性反應乙節，此有台灣檢驗科技股份有限公司出
    具2008/02/19報告編號CH/2008/11227 之濫用藥物檢驗報告
    及臺北縣政府警察局海山分局毒品危害防制條例案被移送者
    姓名暨代碼對照表各乙份（詳見偵查卷第17及24頁）在卷可
    稽，並有扣案被告所有並供施用毒品用之注射針筒2 支、分
    裝杓1 支及分裝袋60個可證。故被告之自白核與事實相符，
    應堪予採信。是本件事證已臻明確，被告犯行洵堪認定，應
    予依法論科。
二、論罪科刑部分：
(一)、按施用毒品經觀察、勒戒或強制戒治執行完畢釋放後，5 年
    內再施用毒品，應適用毒品危害防制條例第20條第1 、2 項
    之規定，同條例第23條第2 項定有明文。經查，被告於89年
    間因施用毒品案件，經依桃園地院89年度毒聲字第4621號刑
    事裁定送觀察、勒戒後，認無繼續施用毒品之傾向而於89年
    8 月15日執行完畢釋放出所，由桃園地檢署檢察官以89年度
    毒偵字第3609號為不起訴處分確定；又於92年間因施用毒品
    案件，經依本院92年度毒聲字第3149號刑事裁定送觀察、勒
    戒後，認無繼續施用毒品之傾向而於92年12月5 日執行完畢
    釋放出所，並由板橋地檢署檢察官以92年度毒偵字第2173號
    為不起訴處分確定；復於94年間因施用毒品案件，經本院94
    年度訴字第2170號刑事判決處有期徒刑8 月、5 月，定應執
    行有期徒刑1 年確定在案，此有臺灣高等法院被告前案紀錄
    表乙份在卷可稽，是被告於觀察、勒戒執行完畢釋放後5 年
    以內再施用毒品，則本案檢察官起訴被告施用第一級毒品，
    符合上開規定，合先敘明。
(二)、又按海洛因依毒品危害防制條例第2 條第2 項第1 款之規定
    ，係屬第一級毒品，故核被告所為，係犯毒品危害防制條例
    第10條第1 項之施用第一級毒品罪。又被告持有海洛因係供
    己施用，則其持有之低度行為，為施用毒品之高度行為所吸
    收，不另論罪。再查，被告前因搶奪案件，經本院分別以93
    年度簡字第4640號刑事簡易判決處有期徒刑6 月，並得易科
    罰金確定，及以94年度訴字第1131號刑事判決處有期徒刑1
    年確定，嗣經本院以94年度聲字第2681號刑事裁定上開二罪
    刑定應執行有期徒刑1 年5 月確定；又因搶奪及施用毒品案
    件，經本院分別以94年度訴字第1773號刑事判決處有期徒刑
    1 年2 月確定，及以94年度訴字第2170號刑事判決處有期徒
    刑8 月、5 月確定，嗣經本院以96年度聲減字第799 號刑事
    裁定上開罪刑分別減為有期徒刑7 月、4 月及2 月又15日，
    並定應執行有期徒刑1 年確定；迨入監接續執行上開罪刑，
    甫於96年7 月16日縮短刑期期滿執行完畢出監在案，此有上
    開紀錄表可證，是其於受有期徒刑執行完畢後5 年內故意再
    犯有期徒刑以上之本罪，為累犯，應依刑法第47條第1 項之
    規定，加重其刑。
(三)、爰審酌被告前有多次施用毒品之犯行，仍不知悔悟，故態復
    萌，再次施用毒品，無視於毒品對於自身健康之戕害及國家
    對於杜絕毒品犯罪之禁令，惟審酌被告犯後坦承犯行，態度
    尚佳，及施用毒品者均具有相當程度之生理成癮性及心理依
    賴性，戒除不易，且犯罪心態與一般刑事犯罪之本質不同，
    非難性較低等一切情狀，分別量處如主文所示之刑，並定應
    執行之刑，以資懲儆。
(四)、至扣案之注射針筒2 支、分裝杓1 支及分裝袋60個，係被告
    所有並供其施用毒品之用乙節，業據被告供述明確（詳見本
    院卷第27頁），爰依刑法第38條第1 項第2 款之規定，均併
    予宣告沒收。另扣案之吸食器1 個，並非被告所有且與其施
    用海洛因犯行無涉，亦據被告供述甚明（詳見本院卷第27頁
    ），本院自無庸併予宣告沒收，附此敘明。
據上論斷，應依刑事訴訟法第273 條之1 第1 項、第299 條第1
項前段，毒品危害防制條例第10條第1 項，刑法第11條前段、第
47條第1 項、第38條第1 項第2 款，判決如主文。
本案經檢察官彭聖斐到庭執行職務。
中    華    民    國    97    年    5     月    8     日
                  刑事第六庭法  官  饒金鳳
以上正本證明與原本無異。
如不服本判決，應於判決送達後10日內，向本院提出上訴書狀，
且上訴書狀應敘述具體理由，而上訴書狀未敘述上訴理由者，應
於上訴期間（即自收受判決書之翌日起算10日）屆滿後20日內補
提理由書。
                            書記官  王春森
中    華    民    國    97    年    5     月    8     日
附錄本案論罪科刑之法律條文：
毒品危害防制條例第10條第1 項：
施用第一級毒品者，處6 月以上5 年以下有期徒刑。


司法院資訊處製作；財團法人民間司法改革基金會備份。
